---
title: "PROJET GLM"
author: "ERWAN, Kevin, Ibrahim"
date: "2024-12-27"
output: pdf_document
---

```{r setup, include=FALSE}
knitr::opts_chunk$set(echo = TRUE)
```

```{r}
# Charger les packages
library(corrplot)
library(ggplot2)
library(dplyr)


```





```{r}
# Charger les données
donnees <- read.csv("projet.csv", header = TRUE, sep = ",")

# Standardiser les variables continues
donnees$temperature1 <- scale(donnees$temperature1) 
donnees$temperature2 <- scale(donnees$temperature2)  
donnees$vent <- scale(donnees$vent)  
donnees$humidite <- scale(donnees$humidite) 


donnees <- donnees[, -1]

# Convertir les variables catégoriques en facteurs
donnees$saison <- as.factor(donnees$saison)
donnees$mois <- as.factor(donnees$mois)
donnees$jour_mois <- as.factor(donnees$jour_mois)
donnees$jour_semaine <- as.factor(donnees$jour_semaine)
donnees$horaire <- as.factor(donnees$horaire)
donnees$jour_travail <- as.factor(donnees$jour_travail)
donnees$meteo <- as.factor(donnees$meteo)
donnees$vacances <- as.factor(donnees$vacances)

donnees$velos <- as.numeric(donnees$velos)  

set.seed(123)  # Fixer une graine pour la reproductibilité
train <- sample(1:nrow(donnees), 0.7 * nrow(donnees))  
train_data <- donnees[train, ]
test_data <- donnees[-train, ]  


```
Maintenant que nous avons importé les données, nous allons les analyser pour voir les relations entre les variables.

```{r}

# Création de tables de fréquences pour chaque variable catégorique
tables <- list(
  saison = as.data.frame(table(
    Saison = factor(donnees$saison, 
                    levels = c(1, 2, 3, 4), 
                    labels = c("Hiver", "Printemps", "Été", "Automne"))
  )),
  mois = as.data.frame(table(
    Mois = factor(donnees$mois, 
                  levels = 1:12, 
                  labels = c("Janvier", "Février", "Mars", "Avril", "Mai", 
                             "Juin", "Juillet", "Août", "Septembre", 
                             "Octobre", "Novembre", "Décembre"))
  )),
  jour_semaine = as.data.frame(table(
    JourSemaine = factor(donnees$jour_semaine, 
                         levels = 1:7, 
                         labels = c("Dimanche", "Lundi", "Mardi", 
                                    "Mercredi", "Jeudi", 
                                    "Vendredi", "Samedi"))
  )),
  horaire = as.data.frame(table(
    Horaire = factor(donnees$horaire, 
                     levels = 1:5, 
                     labels = c("[0h-7h]", "[7h-11h]", "[11h-15h]", 
                                "[15h-19h]", "[19h-24h]"))
  )),
  jour_travail = as.data.frame(table(
    JourTravail = factor(donnees$jour_travail, 
                         levels = c(1, 2), 
                         labels = c("Non", "Oui"))
  )),
  vacances = as.data.frame(table(
    Vacances = factor(donnees$vacances, 
                      levels = c(1, 2), 
                      labels = c("Non", "Oui"))
  )),
  meteo = as.data.frame(table(
    Meteo = factor(donnees$meteo, 
                   levels = c(1, 2, 3), 
                   labels = c("Claire", "Nuageux/Brumeux", "Pluie/Neige"))
  ))
)

tables$saison 
tables$mois
tables$jour_semaine
tables$horaire
tables$jour_travail
tables$vacances
tables$meteo


cat("summary pour température1", summary(donnees$temperature1))
cat("\n")
cat("summary pour température2", summary(donnees$temperature2))
cat("\n")
cat("summary pour vent", summary(donnees$vent))
cat("\n")
cat("summary pour humidité", summary(donnees$humidite))







```

Ainsi, on peut afficher la corrélation entre les variables quantitatives.

```{r}


variables <- train_data[, c("temperature1", "temperature2", "vent", "humidite", "velos")]
correlation <- cor(variables)
corrplot(correlation, method = "circle")


```
on peut voir que les variables temperature1 et temperature2 sont fortement corrélées.
la variable vent est corrélée négativement avec la variable velos.
la variable humidité est corrélée négativement avec la variable velos.


Nous allons maintenant construire des boxplots pour voir la relation entre les variables catégoriques et la variable cible.

```{r}
#boxplot pour toutes les variables catégoriques en utilisant ggplot2 avec legend, titre et labels
# Boxplot avec points pour chaque variable catégorique
par(mfrow = c(2, 4))
ggplot(data = train_data, aes(x = saison, y = velos)) +
  geom_boxplot(fill = "lightblue", alpha = 0.6) + 
  geom_jitter(color = "darkblue", width = 0.2, alpha = 0.5) +
  labs(title = "Nombre de vélos loués par saison", 
       x = "Saison", y = "Nombre de vélos loués") +
  theme_minimal()

ggplot(data = train_data, aes(x = mois, y = velos)) +
  geom_boxplot(fill = "lightblue", alpha = 0.6) +
  geom_jitter(color = "darkblue", width = 0.2, alpha = 0.5) +
  labs(title = "Nombre de vélos loués par mois", 
       x = "Mois", y = "Nombre de vélos loués") +
  theme_minimal()

ggplot(data = train_data, aes(x = jour_semaine, y = velos)) +
  geom_boxplot(fill = "lightblue", alpha = 0.6) +
  geom_jitter(color = "darkblue", width = 0.2, alpha = 0.5) +
  labs(title = "Nombre de vélos loués par jour de la semaine", 
       x = "Jour de la semaine", y = "Nombre de vélos loués") +
  theme_minimal()

ggplot(data = train_data, aes(x = horaire, y = velos)) +
  geom_boxplot(fill = "lightblue", alpha = 0.6) +
  geom_jitter(color = "darkblue", width = 0.2, alpha = 0.5) +
  labs(title = "Nombre de vélos loués par horaire", 
       x = "Horaire", y = "Nombre de vélos loués") +
  theme_minimal()

ggplot(data = train_data, aes(x = jour_travail, y = velos)) +
  geom_boxplot(fill = "lightblue", alpha = 0.6) +
  geom_jitter(color = "darkblue", width = 0.2, alpha = 0.5) +
  labs(title = "Nombre de vélos loués par jour de travail", 
       x = "Jour de travail", y = "Nombre de vélos loués") +
  theme_minimal()

ggplot(data = train_data, aes(x = vacances, y = velos)) +
  geom_boxplot(fill = "lightblue", alpha = 0.6) +
  geom_jitter(color = "darkblue", width = 0.2, alpha = 0.5) +
  labs(title = "Nombre de vélos loués par vacances", 
       x = "Vacances", y = "Nombre de vélos loués") +
  theme_minimal()

ggplot(data = train_data, aes(x = meteo, y = velos)) +
  geom_boxplot(fill = "lightblue", alpha = 0.6) +
  geom_jitter(color = "darkblue", width = 0.2, alpha = 0.5) +
  labs(title = "Nombre de vélos loués par météo", 
       x = "Météo", y = "Nombre de vélos loués") +
  theme_minimal()








```
En analysant les boxplots, on peut voir que les variables saison, mois, jour_semaine, horaire, jour_travail, vacances et meteo ont une influence sur le nombre de vélos loués.

nous allons etudier la relation entre les variables quantitatives et la variable cible.

```{r}

ggplot(data = train_data, aes(x = temperature1, y = velos)) +
  geom_point(color = "blue", alpha = 0.6) +
  geom_smooth(method = "lm", color = "red", se = FALSE) +
  labs(title = "Relation entre Température et Nombre de vélos loués", 
       x = "Température moyenne (°C)", 
       y = "Nombre de vélos loués") +
  theme_minimal()

ggplot(data = train_data, aes(x = temperature2, y = velos)) +
  geom_point(color = "blue", alpha = 0.6) +
  geom_smooth(method = "lm", color = "red", se = FALSE) +
  labs(title = "Relation entre Température ressentie et Nombre de vélos loués", 
       x = "Température ressentie (°C)", 
       y = "Nombre de vélos loués") +
  theme_minimal()

ggplot(data = train_data, aes(x = vent, y = velos)) +
  geom_point(color = "blue", alpha = 0.6) +
  geom_smooth(method = "lm", color = "red", se = FALSE) +
  labs(title = "Relation entre Vitesse du vent et Nombre de vélos loués", 
       x = "Vitesse du vent (km/h)", 
       y = "Nombre de vélos loués") +
  theme_minimal()

ggplot(data = train_data, aes(x = humidite, y = velos)) +
  geom_point(color = "blue", alpha = 0.6) +
  geom_smooth(method = "lm", color = "red", se = FALSE) +
  labs(title = "Relation entre Humidité et Nombre de vélos loués", 
       x = "Humidité (%)", 
       y = "Nombre de vélos loués") +
  theme_minimal()






```


De l'interpretation de ces graphiques, on peut voir que le vent ne présente pas un impact significatif sur le nombre de vélos loués.
la température1 et la température2 ont un impact positif sur le nombre de vélos loués.
l'humidité a un impact négatif sur le nombre de vélos loués.


Nous allons maintenant construire un modèle de régression linéaire multiple pour prédire le nombre de vélos loués.

```{r}
modele=lm(velos~temperature1+temperature2+vent+humidite+saison+horaire+jour_travail+meteo+vacances,data=train_data)
summary(modele)
```
nous allons construire un modèle en ajoutant une à une les variables explicatives pour voir l'impact de chaque variable sur le modèle.

```{r}


````



